臺灣臺南地方法院刑事判決
110年度易字第630號
公  訴  人  臺灣臺南地方檢察署檢察官
被      告  郭巨喬


上列被告因竊盜案件，經檢察官提起公訴（110年度偵字第7909
號），被告於準備程序中就被訴事實為有罪之陳述，經本院裁定
改依簡式程序審理，判決如下：
    主  文
丙○○犯如附表所示之罪，均累犯，各處如附表「罪刑及沒收」欄
所示之刑及沒收。附表編號1、3所示得易科罰金部分，應執行有
期徒刑捌月，如易科罰金，以新臺幣壹仟元折算壹日；附表編號
2、4所示不得易科罰金部分，應執行有期徒刑壹年貳月。
    犯罪事實及理由
一、證據能力：
  ㈠供述證據部分：
    按簡式審判程序之證據調查，不受第159條第1項之限制，刑
    事訴訟法第273條之2定有明文，是於行簡式審判程序之案件
    ，被告以外之人於審判外之陳述，除有其他不得作為證據之
    法定事由外，應認具有證據能力。本判決所援引被告以外之
    人於審判外之陳述，因本案採行簡式審判程序，復無其他不
    得作為證據之法定事由，依上說明，應認均具有證據能力。
  ㈡非供述證據部分：
    至於卷內所存經本院引用為證據之非供述證據部分，與本案
    待證事實間均具有關連性，且無證據證明係公務員違背法定
    程序所取得，是依刑事訴訟法第158條之4之反面解釋，自有
    證據能力。
二、本案犯罪事實、證據及應適用之法條，除以下部分應予更正
    、補充外，其餘均引用檢察官起訴書之記載（如附件）：
　㈠犯罪事實部分：
　  犯罪事實欄㈡第5至6行「監視設備1組、廣播主機1組、資訊
    系統1組、電訊系統1組、點鈔機1台、隨身硬碟2台」之記載
    ，應更正為「監視設備POE集線器1台、乙太線（網路）交換
    器1台、硬碟1台、無線麥克風主機1台、監視器主機2台」。
　㈡證據部分：
　　補充「被告丙○○於本院準備及簡式審判程序中之自白」。
三、累犯之加重：
　　被告前因侵占、違反毒品危害防制條例、藥事法等案件，經
    臺灣苗栗地方法院以104年度聲字第1474號裁定應執行有期
    徒刑5年2月確定，於民國107年8月30日縮短刑期假釋出監，
    於108年7月26日假釋期滿未經撤銷，視為執行完畢等情，有
    臺灣高等法院被告前案紀錄表存卷可參，是被告於受徒刑之
    執行完畢後，5年內故意再分別犯本案有期徒刑以上之各罪
    ，均為累犯。另依司法院釋字第775號解釋之解釋文及理由
    意旨，係指構成累犯者，不分情節，一律加重最低本刑，於
    不符合刑法第59條所定要件之情形下，致生行為人所受之刑
    罰超過其所應負擔罪責之個案，不符罪刑相當原則、比例原
    則，於此範圍內，在刑法第47條第1項修正前，為避免發生
    上述罪刑不相當的情形，法院就該個案應裁量是否加重最低
    本刑；依此，該解釋係指個案應量處最低法定刑、又無法適
    用刑法第59條規定減輕之情形，法院應依此解釋意旨裁量不
    予加重最低本刑。然本案被告並無上開解釋文所示情形，本
    院認依刑法累犯規定加重其刑，並無使被告所受之刑罰超過
    其所應負擔罪責，而違反罪刑相當原則、比例原則之情形，
    又本院已於簡式審判程序中進行前科訊問、科刑資料調查，
    被告亦就科刑範圍表示意見。是綜合上情，本院認為被告本
    案犯行，均應依刑法第47條第1項規定加重其刑。
四、爰審酌被告不思以正途賺取生活所需，擅自竊取他人財物，
    顯然缺乏法治觀念，實有不該；復考量被告犯後坦承犯行之
    態度，惟均未與本案告訴人、被害人達成和解，兼衡被告供
    稱為國中畢業、從事氣體配管工作、月薪約新臺幣35,000元
    、需扶養父母親、家庭經濟狀況勉持（見本院卷第74頁）等
    一切情狀，分別量處如附表「罪刑及沒收」欄所示之刑，暨
    就得易科罰金部分、不得易科罰金部分，分別定其應執行刑
    ，並就得易科罰金部分，均諭知易科罰金之折算標準。　
五、沒收：
  ㈠被告本案如附件犯罪事實欄㈣竊盜犯行所竊得之物，核屬其
    犯罪所得，且尚未扣案，亦未實際合法發還被害人戊○○，爰
    依刑法第38條之1第1項前段、第3項規定，宣告沒收，併諭
    知於全部或一部不能沒收或不宜執行沒收時，追徵其價額。
　㈡被告本案如附件犯罪事實欄㈠至㈢竊盜犯行所竊得之物，亦核
    屬其犯罪所得，惟已分別發還告訴人乙○○、丁○○、被害人己○○，有贓物認領保管單3紙（見警卷第69、87、99頁）在卷
    可稽，爰依刑法第38條之1第5項規定，不予宣告沒收。　
　㈢至被告持以用來犯本案附件犯罪事實欄㈠及㈢竊盜犯行之鑰匙
    1支，據被告供稱業已丟棄（見警卷第7、13至15頁），本院
    審酌該鑰匙並非違禁物，且日後再經被告持以犯案之可能性
    非高，予以沒收對於公益顯無幫助，故認欠缺刑法上之重要
    性，爰依刑法第38條之2第2項，不予宣告沒收或追徵。
據上論斷，應依刑事訴訟法第273 條之1 第1 項、第299 條第1
項前段、第310 條之2 、第454 條第2 項，判決如主文。
本案經檢察官董和平提起公訴，檢察官甲○○到庭執行職務。

中　　華　　民　　國　　110 　年　　11　　月　　10　　日
　　　　　　　　　刑事第十五庭  法　官　陳貽明
以上正本證明與原本無異。
如不服本判決應於收受本判決後20日內向本院提出上訴書狀，並
應敘述具體理由。其未敘述上訴理由者，應於上訴期間屆滿後20
日內向本院補提理由書狀（均須按他造當事人之人數附繕本）「
切勿逕送上級法院」。 
　　　　　　　　　　　　　　　　書記官  洪翊學
中　　華　　民　　國　　110 　年　　11　　月　　10　　日
　　　　　　　　
附表   編號 對應之犯罪事實 罪刑及沒收   1  附件犯罪事實欄㈠ 丙○○犯竊盜罪，累犯，處有期徒刑伍月，如易科罰金，以新臺幣壹仟元折算壹日。   2 附件犯罪事實欄㈡ 丙○○犯踰越窗戶及牆垣竊盜罪，累犯，處有期徒刑柒月。   3 附件犯罪事實欄㈢ 丙○○犯竊盜罪，累犯，處有期徒刑伍月，如易科罰金，以新臺幣壹仟元折算壹日。   4 附件犯罪事實欄㈣ 丙○○犯踰越窗戶侵入住宅竊盜罪，累犯，處有期徒刑捌月。  未扣案之犯罪所得金門高粱收藏酒捌瓶、金韻金絲楠木點螺古箏壹台、敦煌紫檀掐銀絲徐振高親製古箏壹台、NIKE背包壹只、新臺幣陸仟元均沒收，於全部或一部不能沒收或不宜執行沒收時，追徵其價額。 

附錄論罪科刑法條：
中華民國刑法第320條
意圖為自己或第三人不法之所有，而竊取他人之動產者，為竊盜
罪，處5年以下有期徒刑、拘役或50萬元以下罰金。
意圖為自己或第三人不法之利益，而竊佔他人之不動產者，依前
項之規定處斷。
前二項之未遂犯罰之。

中華民國刑法第321條
犯前條第1項、第2項之罪而有下列情形之一者，處6月以上5年以
下有期徒刑，得併科50萬元以下罰金：
一、侵入住宅或有人居住之建築物、船艦或隱匿其內而犯之。
二、毀越門窗、牆垣或其他安全設備而犯之。
三、攜帶兇器而犯之。
四、結夥三人以上而犯之。
五、乘火災、水災或其他災害之際而犯之。
六、在車站、港埠、航空站或其他供水、陸、空公眾運輸之舟、
    車、航空機內而犯之。
前項之未遂犯罰之。

（附件）
臺灣臺南地方檢察署檢察官起訴書
                                     110年度偵字第7909號
　　被　　　告　丙○○　男　43歲（民國00年0月00日生）
　　　　　　　　　　　　住苗栗縣○○市○○街000巷00號
                        居臺南市○○區○○里000○0號
　　　　　　　　　　　　國民身分證統一編號：Z000000000號
上列被告因竊盜案件，已經偵查終結，認應提起公訴，茲將犯罪
事實及證據並所犯法條分敘如下：
　　    犯罪事實
一、丙○○前因毒品案件，經法院判處應執行有期徒刑5年2月確定
    ，於民國107年8月30日縮短刑期假釋出監，於108年7月26日
    縮刑期滿執行完畢。詎其竟猶不知悔改，意圖為自己不法所
    有，基於竊盜之犯意，分別為下列行為：
  ㈠丙○○於110年3月12日23時18分許，在臺南市○○區○○里○○000號
    至300號臺灣鐵路管理局南科車站旁人行道，以自備鑰匙竊
    取乙○○所有車牌號碼000-000號普通重型機車，得手後供己
    代步使用。
  ㈡丙○○於110年3月12日23時28分，騎乘犯罪事實㈠所竊來之車牌
    號碼000-000號普通重型機車，至臺南市○○區○○里○○路0000
    號「慧慈寺幼兒園」，見屋內無人，竟翻越圍牆進入其內，
    並拆卸窗戶爬入辦公室，竊取園長丁○○所有之監視設備1組
    、廣播主機1組、資訊系統1組、電訊系統1組、點鈔機1台、
    隨身硬碟2台等物品，於得手後逃離現場。
  ㈢丙○○於110年3月19日20時17分許，在臺南市○○區○○路0號臺灣
    鐵路管理局善化車站旁停車場，以自備鑰匙竊取己○○所有車
    牌號碼000-000號普通重型機車，得手後供己代步使用。
  ㈣丙○○於110年3月19日20時30分至110年3月22日3時間某時，騎
    乘犯罪事實㈢所竊來之車牌號碼000-000號普通重型機車，至
    臺南市○○區○○里○○00號之18之戊○○住處，見屋內無人，竟拆
    卸該址1樓廁所之窗戶進入屋內（侵入住居部分未據告訴）
    ，竊取金門高粱收藏酒8瓶、金韻金絲楠木點螺古箏1台、敦
    煌紫檀掐銀絲徐振高親製古箏1台、NIKE背包1只、新臺幣（
    下同）6000元，得手後逃離現場。
二、案經被害人乙○○、丁○○訴由臺南市政府警察局善化分局報告
    偵辦。
　　    證據並所犯法條
一、證據清單及待證事實：
編號 證據名稱 待證事實  1 被告丙○○於警詢及偵查中之自白 被告涉犯上開4件竊盜犯行之事實。  2 告訴人乙○○於警詢時之證述 被告於上開犯罪事實一、㈠竊取車牌號碼000-000號普通重型機車之事實。  3 告訴人丁○○於警詢時之證述 被告於上開犯罪事實一、㈡之時間，進入慧慈幼兒園辦公室內行竊之事實。  4 被害人己○○於警詢時之證述 被告於上開犯罪事實一、㈢竊取車牌號碼000-000號普通重型機車之事實。  5 被害人戊○○於警詢時之證述 被告於上開犯罪事實一、㈣之時間，進入被害人戊○○之住處行竊之事實。  6 扣押筆錄、扣押物品目錄表各1紙、贓物認領保管單3紙、刑案照片及監視器錄影畫面翻拍照片共82張 被告涉犯上開4件竊盜犯行之事實。 
二、核被告所為，就犯罪事實一、㈠、㈢係犯刑法第320條第1項竊
    盜罪嫌；就犯罪事實一、㈡係犯刑法第321條第1項第2款之加
    重竊盜既遂罪嫌；就犯罪事實一、㈣係犯刑法第321條第1項
    第1款、第2款之加重竊盜既遂罪嫌。被告所犯上開各罪間，
    犯意各別，行為互殊，請予分論併罰。又被告前有如犯罪事
    實欄所載之論罪科刑及執行情形，有本署刑案資料查註紀錄
    表1紙附卷可憑，其於徒刑執行完畢5年內，故意再犯本件有
    期徒刑以上之罪，均為累犯，請依刑法第47條第1項規定加
    重其刑。
三、至告訴及報告意旨認被告於犯罪事實一、㈡所示時間、地點
    ，另竊取現金100元、於犯罪事實一、㈣所示時間、地點，另
    竊取現金10萬元、金門高粱收藏酒10瓶、金飾項鍊1條、金
    飾戒指1對共9錢重、紀念幣3個，涉犯刑法第321條第1項第1
    款、第2款之加重竊盜罪嫌；被告於犯罪事實一、㈡、㈢所為
    ，另犯刑法第321條第1項第6款之加重竊盜罪嫌。惟按犯罪
    事實應依證據認定之，無證據不得認定犯罪事實，刑事訴訟
    法第154條第2項定有明文。又刑法第321條第項第6款之加重
    竊盜罪，係因犯罪場所而設之加重處罰規定，車站或埠頭為
    供旅客上下或聚集之地，當以車船停靠旅客上落停留及必經
    之地為限，而非泛指整個車站或埠頭地區而言，最高法院62
    年台上字第3539號判例可資參照。經查，告訴人丁○○及被害
    人戊○○於警詢時固陳稱：其等有於上開時、地，失竊前揭物
    品等語。然而，觀諸卷附監視器錄影擷取畫面及扣押物品目
    錄表所示，僅可證明被告於上開時、地，前往上址竊取前揭
    犯罪事實欄所示財物之犯行，尚難證明被告涉有竊取現金10
    0元、現金10萬元、金門高粱收藏酒10瓶、金飾項鍊1條、金
    飾戒指1對、紀念幣3個等物。是依罪疑唯輕原則，應認被告
    此部分犯行尚難達排除合理懷疑之有罪心證門檻，自難逕認
    被告涉有此部分犯行。又上開犯罪事實一、㈡、㈢，犯罪地點
    分別為臺灣鐵路管理局南科車站旁人行道、臺灣鐵路管理局
    善化車站旁停車場，均非以車船停靠旅客上落停留及必經之
    地，與此款加重處罰規定未符，報告意旨容有誤會。綜上犯
    行如成立犯罪，與前揭提起公訴之犯罪事實一、㈡、㈢、㈣部
    分具有實質上一罪關係，爰不另為不起訴處分，附此敘明。
四、依刑事訴訟法第251條第1項提起公訴。
  　此　致
臺灣臺南地方法院
中　　華　　民　　國　 110　　年　　6 　　月　　10  　日
　　　　　　　　　　　　　　　檢察官  董  和  平
本件證明與原本無異
中　　華　　民　　國　 110　　年　　6 　　月　　30  　日
                              書記官  魏  汝  婉
參考法條： 
刑法第321條第1項第1款、第2款
中華民國刑法第321條
犯前條第 1 項、第 2 項之罪而有下列情形之一者，處 6 月以
上 5 年以下有期徒刑，得併科 50 萬元以下罰金：
一、侵入住宅或有人居住之建築物、船艦或隱匿其內而犯之。
二、毀越門窗、牆垣或其他安全設備而犯之。